【裁判字號】    90,交易,691
【裁判日期】    901121
【裁判案由】    公共危險
【裁判全文】
臺灣臺中地方法院刑事判決                          九十年度交易字第六九一號
    公  訴  人  臺灣臺中地方法院檢察署檢察官
    被      告  甲○○
右列被告因公共危險案件，經檢察官聲請簡易判決處刑（九十年度偵字第一五八七六
號），經本院臺中簡易庭認不得以簡易判決處刑，而改依通常程序審理，本院判決如
左：
    主  文
甲○○服用酒類，不能安全駕駛動力交通工具而駕駛，處有期徒刑參月，如易科罰金
，以參佰元折算壹日。緩刑貳年。
    事  實
一、甲○○於民國九十年八月三十一日（起訴書誤載為九月一日）二十二時三十分許
    ，在臺中市某餐廳飲用啤酒之酒類至同日二十三時三十分許後，其呼氣酒精濃度
    已逾每公升０‧五八一三九六毫克，已至不能安全駕駛動力交通工具之程度，竟
    仍駕駛車牌號碼Ａ三—四四五二號自用小客車，載同事返家後再開車回家，於翌
    日凌晨零時三十分許，行經臺中縣霧峰鄉○○○路南下八‧二公里處時，因車距
    太近來不及煞車，追撞前方由鄒月枝所駕駛之車牌號碼ＮＺ—三七一五號自用小
    客車，致該小客車後保險桿、後車廂蓋、後擋風玻璃等受損。嗣經警方於同日凌
    晨二時二十七分，測得甲○○酒後呼氣所含酒精成份達每公升０‧四二毫克而查
    獲。
二、案經臺中縣警察局霧峰分局報告臺中地方法院檢察署檢察官偵查並聲請簡易判決
    處刑，經本院臺中簡易庭認不得以簡易判決處刑，而改依通常程序審理。
    理  由
一、訊據被告甲○○對於在右揭時地酒後駕車追撞被害人所駕駛自用小客車之事實坦
    承不諱，核與被害人鄒月枝於警訊時指訴之情節相符，並有酒精濃度測試值表、
    臺中縣警察局霧峰分局吉峰派出所警員乙○○所製作之觀測報告、道路交通事故
    調查報告表、舉發違反道路交通管理事件通知單各一紙及現場暨車損照片四幀附
    卷可稽。按刑法第一百八十五條之三之服用酒類致不能安全駕駛動力交通工具罪
    ，其立法目的乃在藉抽象危險犯之構成要件，以嚇阻酒後駕車危害道路交通安全
    。而就醫學文獻所知，單次飲用酒精後之生理、心理變化，主要與代謝酒精的兩
    種主要酵素乙醇去氫脢（簡稱ＡＤＨ）及乙醛去氫脢（簡竭ＡＬＤＨ）有關，Ａ
    ＤＨ作用乃將血液內之乙醇代謝為乙醛，因而決定酒精代謝之快慢，而ＡＬＤＨ
    則再將產生之乙醛進一步代謝，最後成為其他碳水化合物，而「飲酒後會產生臉
    潮紅、頭痛、心跳加速等自主神經系統亢奮現象，主要乃與乙醛在血液中蓄積的
    程度有關」。雖然ＡＬＤＨ的代謝功能會因個人體質而有所差異，故每個人飲酒
    後之生理反應不同，惟ＡＤＨ則個別差異不大，因此同種族間之酒精清除率相近
    ，一般而言飲用同量酒精後對每個人之身體影響應屬類似，故依血中酒精濃度得
    判定酒精對於人體影響之程度，當血中酒精濃度於呼氣濃度值達每公升０‧二五
    毫克時，將造成飲酒者輕度協調功能降低；呼氣濃度達每公升０‧五０毫克時，
    飲酒者之反應較慢、感覺減低、影響駕駛；呼氣濃度達每公升０‧七五毫克時，
    則其思想及個性行為均出現改變；呼氣濃度達每公升一‧０毫克時，飲酒者甚至
    會有步態不穩、噁心嘔吐及精神混惑不清晰等不同程度之輕、重度之中毒症狀，
    業據行政院國軍退除役官兵輔導委員會臺北榮民總醫院八十八年八月五日（八八
    ）北總內字第二六八六八號函解釋甚明。另按體內酒精含量由開始飲酒時的０％
    ，依飲酒量漸漸累積增加，在完成飲酒時體內酒精含量達到最高，隨後依代謝率
    逐漸代謝，至於體內酒精含量倒推計算代謝率，依交通部運輸研究所於七十七年
    八月間針對國人進行實驗研究指出為每小時時每公升０‧０六二八毫克。從而，
    本件被告係於九十年八月三十一日二十三時三十分許飲酒完畢開始駕車，而警員
    係於翌日凌晨二時二十七分對被告進行酒精測試，其呼氣酒精濃度測定值為每公
    升０‧四二毫克，則被告自開始駕車至酒測之時間歷時約二小時五十七分，依前
    揭國人體內酒精含量之代謝率計算，被告於開始駕車時體內所含酒精濃度應已超
    過每公升０‧五八一三九六毫克（計算式為：0.42mg/l+0.0628mg/lx2.57hr =
    0.58139 6mg/l）。揆諸上開說明，被告駕車時之呼氣酒精濃度既已超過每公升
    ０‧五八一三九六毫克，則其駕車時確已達不能安全駕駛動力交通工具之程度甚
    明。綜上所述，本件事證明確，被告犯行堪以認定。
二、核被告所為，係犯刑法第一百八十五條之三之服用酒類致不能安全駕駛動力交通
    工具而駕駛罪。爰審酌被告酒醉駕車對公共安全有重大危害、犯罪後業與被害人
    達成和解，有和解書一份在卷可憑，及犯後坦承犯行等一切情狀，量處如主文所
    示之刑，並諭知易科罰金之折算標準。末查被告未曾受有期徒刑以上刑之宣告，
    有臺灣高等法院被告全國前案紀錄表在卷可按，被告因一時失慮，偶罹刑典，經
    此刑之宣告後，應知警惕而無再犯之虞，本院認被告所宣告之刑，以暫不執行為
    適當，併諭知緩刑二年，以啟自新。
據上論斷應依刑事訴訟法第四百五十二條、第二百九十九條第一項前段，刑法第一百
八十五條之三、第四十一條第一項前段、第七十四條第一款，罰金罰鍰提高標準條例
第二條，判決如主文。
中      華      民      國    九十    年      十一      月    二十一    日
                                      臺灣臺中地方法院交通法庭
                                            法  官    張  國  華
右正本證明與原本無異
如不服本判決，應於判決送達後十日內向本院提出上訴狀（須附繕本），上訴於臺灣
高等法院臺中分院。
                                            書記官
中      華      民      國    九十    年      十一      月    二十六    日
附錄本案論罪科刑法條全文
刑法第一百八十五條之三：
服用毒品、麻醉藥品、酒類或其他相類之物，不能安全駕駛動力通工具而駕駛者，處
一年以下有期徒刑、拘役或三萬元以下罰金。


司法院資訊處製作；財團法人民間司法改革基金會備份。
